臺灣臺北地方法院民事裁定　　　　　　　　　　　　　九十三年度小上字第九五號
　　上　訴　人　甲○○○○股份有限公司
　　　　　　　　　　　　　台北市○○○路○段二一七號十樓
　　法定代理人　柿本良
　　被上訴人　　溫喜民即慈暉醫院
右當事人間請求給付租金等事件，上訴人對於本院台北簡易庭九十三年度北小字第九
九四號第一審判決提起上訴，本院裁定如左：
    主      文
上訴駁回。
第二審訴訟費用新台幣壹仟伍佰陸拾捌元由上訴人負擔。
    理      由
一、按對於小額程序第一審裁判之上訴或抗告，非以其違背法令為理由，不得為之；
    上訴狀內應記載上訴理由，表明下列各款事項︰一原判決所違背之法令及其具體
    內容。二依訴訟資料可認為原判決有違背法令之具體事實，民事訴訟法第四百三
    十六條之二十四第二項、第四百三十六條之二十五分別定有明文。對於小額程序
    之第一審裁判提起上訴時，如係以第一審判決有不適用法規或適用法規不當為上
    訴理由時，其上訴狀或理由書應有具體之指摘，並揭示該法規之條項或其內容，
    若係成文法以外之法則，應揭示該法則之旨趣，其為經驗法則、證據法則者，亦
    應具體指摘揭示該經驗法則或證據法則，倘為司法院解釋或最高法院之判決，則
    應揭示該判解之字號或其內容，上訴狀或理由書如未依此項方法表明者，即難認
    為已對小額程序之第一審判決之違背法令有具體之指摘，其上訴屬不合程式，第
    二審法院應依同法第四百三十六條之三十二第二項準用第四百四十四條第一項以
    裁定駁回之。
二、查本件上訴人之上訴理由狀內僅記載略以：原審判決無非以證人林漢輝之證詞
    認被上訴人於訴外人林漢輝處承租慈暉醫院時，並未承讓系爭租賃關係，是系爭
    租賃關係應存在於上訴人與訴外人林漢輝間而不及於被上訴人。然查系爭賃關係
    是以慈暉醫院之名義與上訴人訂立租賃契約，而依證人林漢輝所稱慈暉醫院現係
    非依法所成立之法人，而僅為獨資商號，此有苗栗縣衛生局之函文可證，是慈暉
    醫院就系爭租賃關係所生之權利義務，亦應由其負責人承擔。被上訴人於承讓
    慈暉醫院之時訂「有租賃契約書」，苟未特別約定，就慈暉醫院所生之權利義務
    應為概括承受，本件證人林漢輝雖陳稱渠於讓與慈暉醫院時，並未將系爭租賃關
    係讓與被上訴人等等，然依被上訴人與證人林漢輝（即原負責人）間之承讓契約
    ，渠等所提之財產清冊相互矛盾，令人無法確信其為真正，上訴人認為被上訴人
    受讓該權利義務灼然至明。退步言，證人林漢輝證稱渠原欲帶走標的物，僅因
    被上訴人洽談是否續租等問題致未將標的物取走等等。顯見被上訴人於承讓慈暉
    之初，縱無繼續承租之意思，亦有繼續使用之事實，而被上訴人占有使用期間幾
    近九個月，如僅事後依該財產清冊所載，託稱無租賃關係，有違社會交易之一般
    經驗法則，上訴人歉難認同。退萬步言，縱系爭租賃關係並未存在於上訴人與
    被上訴人間，然系爭標的物自八十九年十二月一日起至九十一年八月二十五日止
    ，均係由被上訴人所占有使用，為被上訴人所不爭執，被上訴人與上訴人間既無
    租賃關係，則被上訴人自係無法律上之原因而獲有利益，則上訴人自得依民法第
    一百七十九條規定請求相當於租金之不當得利。基於被上訴人占有上訴人所有標
    的物之同一實，爰依民事訴訟法第四百四十六條第一項之規定準用第二百五十五
    條第一項，為訴之變更云云，惟並未揭示原審違誤何項法條及其具體內容，此有
    上訴人等之上訴狀附卷可稽，是上訴人之上訴理由，並未具體表明合於不適用法
    規、適用法規不當、或民事訴訟法第四百六十九條所列各款之情形，難認對該判
    決之如何違背法令已有具體之指摘，揆諸前揭說明，自不得謂已合法表明上訴理
    由，其上訴不合程式，顯難認為合法，自應由二審法院以裁定駁回之。
三、上訴人應負擔之訴訟費用額，依後附計算書確定為如主文所示金額。
據上論結，本件上訴為不合法，依民事訴訟法第四百三十六條之三十二第一項、第二
項、第四百三十六條之十九第一項、第四百四十四條第一項、第九十五條、第七十八
　　　　　　　　　　　　　民事第民二庭審判長法　　　官
中　　　華　　　民　　　國　　九十三 　年　　　六　　　月　　　三十 　　日
　　　　　　　　　　　　　　　　　　　　　　法　　　官　丁蓓蓓
　　　　　　　　　　　　　　　　　　　　　　法　　　官　李家慧
                                            法      官  朱漢寶
右為正本係照原本作成。
本裁定不得抗告。
中　　　華　　　民　　　國　　九十二　　年　　　六　　　月　　三十    　日
                                          法院書記官　劉碧輝
計　算　書
項　　　目　 　 　金　額（新臺幣）　　　備　　註
第二審裁判費            一五○○元
第二審送達郵費              六八元
合　　　　　計          一五六八元
